臺灣板橋地方法院刑事判決　　　　　　　　　　　　九十一年度易字第一五○四號
　　公　訴　人　臺灣板橋地方法院檢察署檢察官
　　被　　　告　甲○○
右列被告因賭博案件，經檢察官提起公訴（九十一年度偵字第七六六八號），本院判
決如左：
    主  文
甲○○意圖營利，供給賭博場所，處有期徒刑伍月，如易科罰金以佰元折算壹日，
緩刑年。扣案之賭具象棋貳副、抽頭金新臺幣壹佰元及時間限制表貳張均沒收。
    事  實
一、甲○○意圖營利，於民國九十一年四月二十日晚間，提供其位於臺北縣板橋市○
    ○○路○段一七四巷二十四號住處房屋為賭博場所，以其所有之象牌二副為賭具
    ，供章永昌、吳汶璇、簡俸斌、林文政四人一桌，及楊金聰、趙連福、李明訓、
    周政雄四人一桌，以俗稱「象棋自模」之玩法賭博財物，約定由每一小時第一次
    自摸者給付甲○○新臺幣 (下同) 五十元抽頭金，甲○○乃藉此牟利。迄當日晚
    上八時二十分許，在上址為警當場查獲，並扣得甲○○所有之賭具象棋二副、抽
    頭金一百元及供計算賭博時間用之時間限制表二張。
二、案經台北縣警察局板橋分局報請台灣板橋地方法院檢察署檢察官偵查起訴。
    理  由
一、訊據被告甲○○固坦承於右揭時地提供其住處供章永昌等人以象棋為賭之事實，
    惟否認有何抽頭營利之犯行，辯稱：象棋是章永昌拿來的，賭客給伊的五十元是
    用來買酒、買花生等給他們吃，現場查獲之一百元不是抽頭金，是要用來買檳榔
    的錢云云。經查，被告於警訊時即坦承「賭客是以新臺幣五十元至一百元之方式
    輸贏，如有人自摸，我即從中抽取五十元至一小時後賭客可重新相互換位子，我
    即可重新抽取」等情，核與證人章永昌、吳汶璇、簡俸斌等人於警訊時證述之情
    節相符，堪信為實在。參以證人章永昌於警訊時稱「賭具 (象棋) 係在賭博場所
    就有提供」，證人吳汶璇稱「現金一百元是甲○○的抽頭金，賭具 (象棋) 是甲
    ○○的」，及證人簡俸斌稱「賭具是甲○○提供的，‧‧‧ (問：警方於桌上查
    扣之新臺幣一百元是何人所有？) 是屋主的抽頭金」等語，在在可見被告辯稱：
    象棋是章永昌拿來的，現場查獲之一百元不是抽頭金，是要用來買檳榔的錢云云
    ，要非可採。綜上，被告前揭所辯乃事後卸責之詞，不足採信，事證明確，被告
    之犯行洵堪認定。
二、核被告所為，係犯刑法第二百六十八條前段之意圖營利供給賭博場所罪。公訴意
    旨雖認被告所為亦犯有刑法第二百六十八條後段之意圖營利聚眾賭博罪嫌，被告
    係以一行為觸犯該二罪名，為想像競合犯，惟按所謂聚眾賭博，係指聚集不特定
    之多數人使相為賭博而言，若僅邀人共賭，而其狀況尚未達於不特定之多數人可
    以任意加入退出者，即不得論以刑法第二百六十八條後段之意圖營利聚眾賭博罪
    ；查被告邀集友人章永昌等人在其住處內以象棋為賭，依其情形，尚不得認係不
    特定之多數人得任意加入退出，而有聚集不特定多數人之情事，是公訴意旨認被
    告所為涉犯刑法第二百六十八條後段之意圖營利聚眾賭博罪嫌一節，容屬誤會，
    併予敘明。爰審酌被告之素行狀況、犯罪動機、所得財物、助長社會賭博風氣之
    不良影響及犯罪後態度等一切情狀，量處如主文所示之刑，並諭知易科罰金之折
    算標準。查被告曾於七十六年間因違反農礦工商條例案件，經臺灣士林地方法院
    判處有期徒刑四月，如易科罰金以三十元折算一日，於七十六年十月二十七日准
    予易科罰金執行完畢後，五年內未曾受有期徒刑以上刑之宣告，此有臺灣高等法
    院檢察署刑案紀錄簡覆表一件在卷可按，其因短於思慮，致罹刑章，經此偵審教
    訓後，當知所警惕，信無再犯之虞，本院因認對被告所宣告之刑，以暫不執行為
    適當，爰併予宣告緩刑三年，以啟自新。扣案之賭具象棋二副及供計算賭博時間
    用之時間限制表二張，均為被告所有供犯罪之物，又抽頭金一百元則為被告所有
    因犯罪所得之物，均如前述，爰依法併予宣告沒收。
據上論斷，應依刑事訴訟法第二百九十九條第一項前段，刑法第二百六十八條前段、
第四十一條第一項前段、第七十四條第二款、第三十八條第一項第二款、第三款，罰
金罰鍰提高標準條例第一條前段、第二條，判決如主文。
本案經檢察官楊四猛到庭執行職務。
中      華      民      國    九十一    年      七      月      四      日
                                  臺灣板橋地方法院刑事第五庭
                                      法  官    戴   嘉   清
右正本證明與原本無異
如不服本判決應於送達後十日內向本院提出上訴狀
                                      書記官    陳   春   銘
中      華      民      國    九十一    年      七      月      十一    日
附錄本案論罪科刑法條全文：
刑法第二百六十八條：
意圖營利，供給賭博場所或聚眾賭博者，處三年以下有期徒刑，得併科三千元以下罰
金。
